【裁判字號】    90,易,596
【裁判日期】    900409
【裁判案由】    竊盜等
【裁判全文】
臺灣桃園地方法院刑事判決                            九十年度易字第五九六號
    公  訴  人  臺灣桃園地方法院檢察署檢察官
    被      告  丙○○
右列被告因竊盜等案件，經檢察官提起公訴（九十年度偵字第一六六七號），本院判
決如左：
    主  文
丙○○行使變造關於品行之證書，足以生損害於公眾及他人，處有期徒刑月，扣案
甲○○國民身分證換貼丙○○照片之變造部分沒收；又竊盜，處有期徒刑拾月；又攜
帶兇器竊盜，處有期徒刑柒月，板手壹支沒收。應執行有期徒刑壹年陸月，甲○○國
民身分證換貼丙○○照片之變造部分及板手壹支均沒收。
    事  實
一、丙○○於民國八十九年八月底，在桃園縣中壢市○○路二八五巷二十一弄二十三
    號住處，拾獲甲○○所遺失之身分證，明知該身份證係屬離本人所持有之遺失物
    ，竟意圖為自己不法之所有，將之侵占入己，並於不詳時間在其住處，將自己相
    片換貼而變造該關於品行之證書，隨於同年十一月二十九日，持該變造之身分證
    至桃園縣中壢市○○路某便利商店，表示其為甲○○本人而申請0000000
    000號行動電話易付卡，均足生損害於戶政管理之正確性及甲○○；同年十二
    月二十五日十八時二十分許，在桃園縣中壢市○○路一八一號前，丙○○見丁○○所有車號Ｖ八－二八四三號自用小客車（價值新台幣四十萬元）停放於該處，
    竟意圖為自己不法之所有而竊取之，得手後供己使用，且為規避警方查緝，另基
    於不法所有之意圖，於同年月二十七日上午九時許，在桃園縣中壢市○○○○街
    八號前，持其所有客觀上具危險性，可為兇器使用之扳手竊取乙○○所有之車號
    Ｌ六－八五六二號車牌二面，並將之改懸掛於其所竊取之上開贓車上，嗣於九十
    年一月十四日二十時十分，丙○○駕駛該車搭載不知情之李建興（另經檢察官為
    不起訴處分）時，為警查獲，始知上情。
二、案經桃園縣警察局大溪分局報請臺灣桃園地方法院檢察署檢察官偵查起訴。
    理  由
一、訊據被告丙○○對於右揭時、地侵占、變造特種文書及竊盜犯行均坦承不諱，核
    與被害人甲○○、丁○○、乙○○及證人李建興指證之情節相符，並有變造身份
    證一枚、台灣大哥大股份有限公司函、車輛車牌失竊查詢資料二份及贓物領據二
    紙在卷可稽，事證明確，被告犯行，堪予認定，應予依法論科。
二、核被告所為，係犯刑法第三百三十七條之侵占遺失物罪、第二百十六條、第二百
    十二條之行使變造特種文書罪、第三百二十條第一項普通竊盜罪及第三百二十一
    條第一項第三款之加重竊盜罪（此部分公訴人漏載第一項）。公訴人認被告關於
    竊車部分，所為係犯刑法第三百二十一條第一項第三款之加重竊盜罪，起訴法條
    尚有誤會，惟其基本事實既屬相同，起訴法條應予變更。又其變造特種文書之低
    度行為，為其行使之高度行為所吸收，不另論罪，所犯侵占遺失物與行使變造特
    種文書犯行間，有方法、結果之牽連關係，應依刑法第五十五條規定從一重之行
    使變造特種文書罪處斷。所犯行使特種文書罪、普通竊盜罪及加重竊盜罪三罪間
    ，犯意各別，行為互殊，應予分論併罰。公訴人雖認被告竊取Ｖ八－二八四三號
    車輛與竊取Ｌ六－八五六二號車牌之犯行係基於概括犯意，而有連續犯裁判上一
    罪之情形，惟查被告係於竊取車輛得手使用後，於前開時地等其朋友時，始臨時
    起意以其所有之板手竊取乙○○所有之Ｌ六－八五六二號車牌二面，並改懸掛於
    所竊取之贓車上，已據被告於本院審理時供承在卷，則被告既係臨時起意竊盜，
    自非基於概括犯意，公訴人認應論以連續犯，尚有誤會。爰審酌被告犯罪之動機
    、目的、手段，犯罪所生之危害及犯罪後之態度良好，坦承犯行等一切情狀，量
    處如主文所示之刑，並定其應執行刑。變造甲○○國民身分證上所貼被告之照片
    一張，為被告所有供犯罪所用之物，應依刑法第三十八條第一項第二款宣告沒收
    ，又板手一支雖未據扣案，惟該板手為被告所有且供犯竊盜罪所用之物，已據被
    告供承在卷，既無證據證明已滅失，亦應依刑法第三十八條第一項第二款宣告沒
    收。至刑法第三十八條第一項第三款所稱因犯罪所得之物，係指因犯罪直接取得
    者而言，可分為二種：
    (一)為因犯罪之行為所產生之物，例如因犯偽造貨幣罪，所偽造之貨幣。(二)為因犯
    罪行為所取得之物，例如因犯賭博罪所贏得之財物。本件被告雖持變造之身分證
    向便利商店購買台灣大哥大行動電話易付卡並取得ＳＩＭ卡一張，惟該行動電話
    ＳＩＭ卡係被告本於買賣關係所取得，並非因行使變造特種文書犯行而直接取得
    之物，因之，自不得宣告沒收。
據上論斷，應依刑事訴訟法第二百九十九條第一項前段、第三百條，刑法第三百三十
七條、第二百十六條、第二百十二條、第三百二十條第一項、第三百二十一條第一項
第三款、第五十五條、第五十一條第五款、第三十八條第一項第二款，罰金罰鍰提高
標準條例第一條前段，判決如主文。
本案經檢察官鄭重文到庭執行職務。
中      華      民      國      九十        年    四      月    九      日
                                臺灣桃園地方法院刑事第一庭
                                    法  官    黃  斯  偉
右正本證明與原本無異。
如不服本判決，應於判決送達後十日內向本院提出上訴狀( 應附繕本 )，上訴於
臺灣高等法院。
                                    書記官    薛  淑  玲
中      華      民      國      九十        年    四      月    十二    日
附論罪科刑依據之法條：
刑法第三百三十七條
意圖為自己或第三人不法之所有，而侵占遺失物、漂流物或其他離本人所持有之物者
，處五百元以下罰金。
刑法第二百十六條
行使第二百十條至第二百十五條之文書者，依偽造、變造文書或登載不實事項或使登
載不實事項之規定處斷。
刑法第二百十二條
偽造、變造護照、旅券、免許證、特許證及關於品行、能力、服務或其他相類之證書
、介紹書，足以生損害於公眾或他人者，處一年以下有期徒刑，拘役或三百元以下罰
金。
刑法第三百二十條
意圖為自己或第三人不法之所有，而竊取他人之動產者，為竊盜罪，處五年以下有期
徒刑、拘役或五百元以下罰金。
意圖為自己或第三人不法利益，而竊佔他人之不動產者，依前項之規定處斷。
前二項之未遂犯罰之。
刑法第三百二十一條
犯竊盜罪而有左列情形之一者，處六月以上五年以下有期徒刑：
一、於夜間侵入住宅或有人居住之建築物、船艦或隱匿其內而犯之者。
二、毀越門扇、牆垣或其他安全設備而犯之者。
三、攜帶兇器而犯之者。
四、結夥三人以上而犯之者。
五、乘火災、水災或其他災害之際而犯之者。
六、在車站或埠頭而犯之者。
前項之未遂犯罰之。


司法院資訊處製作；財團法人民間司法改革基金會備份。
